【裁判字號】    97,交聲,2645
【裁判日期】    971009
【裁判案由】    交管條例聲異
【裁判全文】
臺灣板橋地方法院交通事件裁定        97年度交聲字第2645號
原處分機關  交通部公路總局臺北區監理所
異  議  人
即受處分人  甲○○
上列異議人因違反道路交通管理處罰條例案件，對於交通部公路
總局臺北區監理所民國97年9 月4 日北監營裁字裁40—AA000000
0 號所為之裁決處分，聲明異議，本院裁定如下：
    主  文
異議駁回。
    理  由
一、原處分意旨略以：異議人即受處分人甲○○於民國97年6 月
    21日下午6 時7 分許，駕駛車號L7-307號營業小客車，行經
    臺北市○○○路與寧波西街口（往西），因駕車行經有燈光
    號誌管制之交岔路口闖紅燈之違規行為，由臺北市政府警察
    局以照片採證方式逕行製單舉發，爰依道路交通管理處罰條
    例第53條第1 項、第63條第1 項第3 款規定，裁處罰鍰新臺
    幣2 千7 百元，並記違規點數3 點。
二、異議意旨略以：異議人在行經臺北市○○○路與寧波西街口
    時，路口號誌還是綠燈，是走了之後馬上變成紅燈才被照相
    ，異議人是職業駕駛人，不會故意違規犯法，為此聲明異議
    ，請求撤銷原處分云云。
三、按汽車駕駛人，行經有燈光號誌管制之交岔路口闖紅燈者，
    處新臺幣1 千8 百元以上5 千4 百元以下罰鍰，並記違規點
    數3 點，道路交通管理處罰條例第53條第1 項、第63條第1
    項第3 款定有明文。
四、經查，異議人即受處分人於97年6 月21日下午6 時7 分許，
    駕駛車號L7-307號營業小客車，行經臺北市○○○路與寧波
    西街口時（往西），確有駕車行經有燈光號誌管制之交岔路
    口闖紅燈之違規行為一節，有舉發照片2 張在卷可稽；異議
    人雖以前開情詞置辯，惟由第1 張舉發照片可知，上開路口
    號誌閃黃燈之時間為3.0 秒（即照片左側數字顯示2Y30部分
    ），異議人係於上開路口號誌已轉換為黃燈3.0 秒，並轉換
    為紅燈2.0 秒時（即照片右側數字顯示R020部分），後輪始
    通過上開路口停止線感應線圈而被拍照，而由第2 張舉發照
    片可知，異議人在後輪通過上開路口停止線後，並未停止，
    而係繼續以時速36公里（即照片右側數字顯示V ＝36部分）
    之車速向前行駛，於路口號誌轉換為紅燈2.8 秒時，再被拍
    攝第2 張照片（即照片右側數字顯示R028部分），是由異議
    人所駕駛上開營業小客車在路口號誌已轉換為紅燈2.0 秒時
    ，後輪甫通過路口停止線感應線圈，可見異議人所駕駛之上
    開營業小客車前輪在未通過路口停止線時，路口號誌即已轉
    換為黃燈，異議人辯稱其在通過路口時，路口號誌係綠燈，
    顯與事實有違，洵無足採。因之，異議人在路口號誌已轉換
    為黃燈之情形下，未在停止線前暫停，反繼續前行，而於路
    口號誌已轉換為紅燈2.0 秒時，後輪通過停止線，惟仍未在
    路口暫停，繼續以時速36公里之車速向前行駛，是異議人確
    有於上揭時、地，駕駛上揭營業小客車闖紅燈之違規事實，
    應可認定。
五、從而，本件異議人前開違規事證已足堪認定。則原處分機關
    依據前揭道路交通管理處罰條例第53條第1 項、第63條第1
    項第3 款之規定，裁處異議人罰鍰新臺幣2 千7 百元，並記
    違規點數3 點，核無違誤。本件異議人之異議為無理由，應
    予駁回。
據上論斷，應依道路交通案件處理辦法第19條，裁定如主文。
中    華    民    國    97    年    10    月    9     日
                      交通法庭  法  官        曾淑娟
如不服本裁定應於送達後5日內向本院提出抗告狀
上列正本證明與原本無異。
                                書記官        謝雪紅
中    華    民    國    97    年    10    月    9     日


司法院資訊處製作；財團法人民間司法改革基金會備份。
